臺灣宜蘭地方法院刑事判決
公　訴　人　臺灣宜蘭地方法院檢察署檢察官
被　　　告　甲○○
上列被告因違反毒品危害防制條例案件，經檢察官提起公訴（95
年度毒偵字第857號），及移送併辦（95年度毒偵字第1900 號）
，被告於本院準備程序中為有罪之陳述，經告以簡式審判程序之
旨，並聽取當事人意見後，經合議庭評議裁定由受命法官獨任行
簡式審判程序，判決如下：
    主  文
甲○○施用第一級毒品，累犯，處有期徒刑拾月，扣案之海洛因
粉末（合計淨重捌點肆肆公克）沒收銷燬之；盛裝海洛因之包裝
袋伍個（空包裝總重壹點柒貳公克）均沒收之；又施用第二級毒
品，累犯，處有期徒刑捌月，扣案之安非他命參包（毛重壹點柒
公克）沒收銷燬之；吸食器貳組均沒收。應執行有期徒刑壹年肆
月，扣案之海洛因粉末（合計淨重捌點肆肆公克）、安非他命參
包（毛重壹點柒公克）均沒收銷燬之；盛裝海洛因之包裝袋伍個
（空包裝總重壹點柒貳公克）、吸食器貳組均沒收。
    事  實
一、甲○○前因施用毒品案件，經觀察、勒戒後，認無繼續施用
    毒品之傾向，於民國88年8月25 日執行完畢，獲臺灣基隆地
    方法院檢察署88年度毒偵字第86號不起訴處分確定；又因施
    用第二級毒品，經觀察、勒戒及強制戒治後，於91年7 月30
    日保護管束期滿執行完畢，並經臺灣基隆地方法院90年度基
    簡字第516號判決判處有期徒刑5月確定，並與所犯贓物罪之
    有期徒刑5月，合併定應執行刑有期徒刑9月確定，甫於91年
    8月27 日易科罰金執行完畢；復因施用第一、二級毒品，經
    臺灣高等法院於95年4月27日以95年上訴字第191號判決分別
    判處有期徒刑9月及7月，併定應執行刑有期徒刑1年2月確定
    ，現在臺灣基隆監獄執行中，猶不知悔改，自95年4月28 日
    起至同年12月20日為警查獲時止，接連在不詳處所，分別以
    香菸吸食之方式施用第一級毒品海洛因；以吸食器燒烤方式
    施用第二級毒品安非他命數次，經警查獲，扣得海洛因5 包
    （合計淨重8.44公克，空包裝總重1.72 公克）、安非他命3
    包（毛重1.7公克）及吸食器2組，並採尿送驗，始悉上情。
二、案經宜蘭縣警察局礁溪分局報請臺灣宜蘭地方法院檢察署檢
    察官偵查起訴及基隆市警察局移請臺灣基隆地方法院檢察署
    檢察官移送併案審理。
    理  由
一、上開犯罪事實，業據被告甲○○坦承不諱，復有慈濟大學濫
    用藥物檢驗中心檢驗總表、宜蘭縣警察局礁溪分局偵辦毒品
    案件嫌犯尿液送驗編號、姓名對照表、基隆市警察局刑警隊
    查獲涉嫌毒品危害防制條例毒品初步鑑驗報告單、基隆市警
    察局刑警大隊偵辦毒品案件尿液檢體對照表、昭信科技顧問
    股份有限公司濫用藥物尿液檢體檢驗報告及法務部調查局95
    年9月29日調科壹字第09523021820號、95年9月10 日調科壹
    字第09523014250號鑑定書各1紙及扣案海洛因5 包（合計淨
    重8.44公克，空包裝總重1.72公克）、安非他命3 包（毛重
    1.7公克）、吸食器2組等書、物證在卷可資佐證，足認被告
    任意性自白與事實相符，事證明確。
二、被告前於因施用毒品案件，甫於91年7月30 日強制戒治執行
    完畢，有臺灣高等法院被告前案紀錄表附卷可稽，其於強制
    戒治執行完畢後5 年內再犯本件施用毒品犯行，所為係犯毒
    品危害防制條例第10條第1項及第2項之施用第一、二級毒品
    罪。其因施用而持有第一、二級毒品，持有之低度行為應為
    施用之高度行為所吸收，不另論罪。被告所犯上開2 罪間，
    犯意各別，罪名互異，應予分論併罰。起訴書雖僅論列被告
    於95年8月28日及29 日施用第一、二級毒品之犯行，惟移送
    併辦部分及被告於本院自白部分與已起訴部分有集合犯之實
    質上一罪關係，均為起訴效力所及，本院自得併予審理。被
    告前因施用毒品及贓物案件，經臺灣基隆地方法院91年聲字
    第201號裁定合併定應執行刑有期徒刑9月確定，甫於91 年8
    月27日易科罰金執行完畢，有臺灣高等法院被告前案紀錄表
    在卷可考，其受有期徒刑執行完畢，5 年以內故意再犯本件
    有期徒刑以上之罪，為累犯，2 罪均應依法加重其刑。爰審
    酌被告前即曾因施用毒品經觀察、勒戒及刑之宣告，已詳如
    上述，再犯本件，顯見其無戒除毒癮之決心，自制能力不足
    ，且施用之次數不少，惟念被告施用毒品之犯行，係屬對其
    自身健康之戕害行為，對社會所造成之損害亦非直接，犯後
    坦認犯行，態度良好，且其明知施用毒品之犯罪行為人常於
    訴訟中辯稱係同時施用第一、二級毒品，以圖得以一罪論之
    機會，猶坦白承認係分別施用等情狀，分別量處如主文所示
    之刑，併定其應執行之刑。扣案之海洛因粉末、安非他命結
    晶均應依毒品危害防制條例第18條第1 項規定沒收銷燬之；
    盛裝安非他命結晶之外包裝3 個，因無證據顯示得與所盛裝
    之安非他命結晶析離，亦均應依上開規定沒收銷燬之；盛裝
    前開海洛因粉末之外包裝5 個，得與海洛因分別秤重而無不
    可析離之情形，與扣案之吸食器2 組均為被告所有供犯罪所
    用之物，業據被告供承在卷，均應依刑法第38條第1項第2款
    規定宣告沒收之；至扣案之注射針筒5 支非屬違禁物，亦非
    被告所有，爰不另為沒收之諭知。
據上論斷，應依刑事訴訟法第273條之1第1項、第299條第1 項前
段，毒品危害防制條例第10條第1項、第2項、第18條第1 項前段
，刑法第11條前段、第47條第1項、第51條第5款，第38條第1 項
第2款，判決如主文。
本案經檢察官吳廣莉到庭執行職務。
中　　華　　民　　國　　96　　年　　1 　　月　　31　　日
                  刑事第二庭法  官  楊坤樵
以上正本證明與原本無異。
如不服本判決應於收受本判決後10日內向本院提出上訴書狀，其
未敘述上訴理由者，並得於提起上訴後10日內向本院補提理由書
狀(均須按他造當事人之人數附繕本)「切勿逕送上級法院」。
                            書記官  謝佩欣
中　　華　　民　　國　　96　　年　　2 　　月　　1 　　日
附錄本案論罪科刑法條全文：
毒品危害防制條例第10條
施用第一級毒品者，處 6 月以上 5 年以下有期徒刑。
施用第二級毒品者，處 3 年以下有期徒刑。
